臺灣基隆地方法院刑事判決　　　　　　　100年度易字第592號
公　訴　人　臺灣基隆地方法院檢察署檢察官
被　　　告　陳彥彬
上列被告因竊盜案件，經檢察官提起公訴（100年度偵字第4460
號），嗣被告於本院準備程序中就被訴事實為有罪之陳述，經本
院告知被告、檢察官簡式審判程序意旨，並經被告、檢察官同意
後，本院裁定改依簡式審判程序審理、判決如下：
    主  文
陳彥彬犯侵入住宅竊盜罪，累犯，處有期徒刑柒月。
    事  實
一、陳彥彬於民國98、99年間，因犯竊盜罪案件，分別經本院以
    98年基簡字第1534號判處拘役50日、99年基簡字第651 號各
    判處拘役30日、40日，嗣經本院於99年6 月30日，以99年度
    聲字第643 號合併定應執行拘役90日確定；其另於99年間，
    因竊盜案件，經臺灣板橋地方法院於99年7 月16日，以99年
    簡字第6083號判處有期徒刑3 月確定；嗣上開拘役90日、有
    期徒刑3 月之罪刑接續執行，於100年3月13日徒刑執行完畢
    出監（構成累犯）。
二、詎陳彥彬仍不知悔改，於100年8月28日13時43分許，騎乘車
    牌號碼CJH-532 號重型機車，途經顏志翰位在基隆市○○區
    ○○街251巷6弄31號住宅前時，適見該住宅之車庫鐵捲門未
    關閉而四下無人之際，竟意圖為自己不法之所有，停放上開
    機車並下車，徒步侵入顏志翰住宅之車庫內，並自該車庫徒
    手開啟木門，進入該住宅屋廚房內，徒手竊取顏志翰所有放
    置在廚房內椅子上之小皮包1 個（放置於女用包包內，小皮
    包內含新臺幣800 元許），得手後，旋即徒步走出，且一邊
    走一邊取出皮包內錢財，之後，將上開小皮包丟棄在顏志翰
    上開車庫之自小客車內，旋即離去，並將上開竊得金錢花用
    殆盡。嗣經顏志翰發覺上開失竊，並報警處理，經調閱監視
    器攝影畫面核對比較，始查悉上情。
三、案經顏志翰訴由基隆市警察局第二分局報告臺灣基隆地方法
    院檢察署檢察官偵查、起訴。
    理  由
壹、程序事項
一、按除被告所犯為死刑、無期徒刑、最輕本刑為三年以上有期
    徒刑之罪或高等法院管轄第一審案件者外，於法院行準備程
    序進行中，被告先就被訴事實為有罪之陳述時，審判長得告
    知被告簡式審判程序之旨，並聽取當事人、代理人、辯護人
    及輔佐人之意見後，裁定進行簡式審判程序；且受命法官行
    準備程序，與法院或審判長有同一之權限；又簡式審判程序
    之證據調查，不受刑事訴訟法第159條第1項、第161條之2、
    第161條之3、第163條之1及第164條至第170條規定之限制，
    刑事訴訟法第273條之1第1項、第279條第2項前段、第273條
    之2 分別定有明文。
二、查本件被告陳彥彬所犯為死刑、無期徒刑、最輕本刑為三年
    以上有期徒刑以外之罪，且非高等法院管轄第一審之案件，
    其於準備程序就前揭被訴事實為有罪之陳述，經本院告知簡
    式審判程序之旨，並聽取當事人之意見後，且經被告、檢察
    官同意後（見本院卷第14至15頁），本院亦認無不得或不宜
    改依簡式審判程序進行之處，爰依刑事訴訟法第273條之1第
    1 項規定，裁定本件改依簡式審判程序。
貳、實體事項
一、上開侵入住宅竊盜之事實，業據被告陳彥彬於本院100年12
    月30日準備程序時供坦：我承認犯罪，我已經與被害人和解
    ，被害人也不在追究，我與警方很配合調查，警察當時並沒
    有持合法的搜索票就對我搜索，我也很配合警方的搜索及調
    查等語（見本院卷第14頁），及其於同日審判程序時亦坦認
    ：我承認犯罪，我補充：我是在警方誘導詢問之下我才承認
    的，我住在那個社區既無搜索票也無逮捕令，警方就進去逮
    捕我，我當時當然不同意，我也不可能襲警，是我自己開門
    帶警察到我的停車位看我的機車停車位，警察當時有看到一
    頂頭裝攝影鏡頭的安全帽等語不諱（見本院卷第17至18頁）
    ，核與本件承辦警員即證人張簡同枝於100 年12月14日偵訊
    時證述：本件係由被害人顏志翰報案，我們接獲線報後，前
    往被害人住處，由被害人自行提供他住所的監視器攝影畫面
    ，經我們檢視監視器攝影畫面內之男子的體態，發現是我們
    派出所內治安列管人口，又檢視新豐街303 巷口監視器攝影
    畫面，發現被告騎乘機車經過303巷轉入251巷，我們自該機
    車之車牌號碼調閱機車所有人，發現該機車係登記在被告名
    下，但因為監視器攝影畫面無法翻拍所以沒有附卷，在我們
    核對被害人住所監視器攝影畫面及303 巷口監視器攝影畫面
    ，可以確認被告先出現在303 巷口，之後，被告才出現在被
    害人住所，這二者中間相差有1、20 分鐘，我們有問被告是
    否能讓我們檢視上開機車狀況，被告就帶我們去新豐街巴塞
    隆納社區地下室，打開他上開所有機車置物箱，果然發現有
    一頂安全帽上面有三個白色卡通人物，與被害人住所監視器
    攝影畫面顯示的犯嫌所戴安全帽相符，我們請被告到行竊地
    點，我問被告是否知道這裡是什麼地方吧，被告當下就坦白
    承認他有在這裡拿東西，我問被告他拿什麼、如何進入，被
    告說案發時被害人一樓車庫沒有關，被告他從車庫進入裡面
    ，在一樓餐桌前的椅子上，發現有包包，他從包包中拿起女
    用包包邊走邊抽出現金7、800元，之後，他把上開女用包包
    丟在車庫裡的自小客車駕駛座，這是被告主動陳述，在車庫
    裡講的；當時我們當場調閱監視器攝影畫面檢視，因為新豐
    街常在挖路面，因而致線路中斷，迨路面修復時，上開監視
    器攝影畫面已覆蓋前面的錄影畫面，所以無法翻拍等語之情
    節大符合，亦與被害人顏志翰於100年8 月28日警詢、100年
    10月19日偵訊時之指述情節大致吻合（見偵卷第7至9頁、第
    42至43頁），再互核比對與被告於100年9月19日警詢、100
    年10月19日偵訊筆錄及被告照片之情節亦符合（見偵卷第38
    頁至第41頁），並有監視器翻拍照片、夜間詢問嫌疑人同意
    書、內政部警等在卷可佐（見偵卷第10至35頁），是被告自
    白核與事實相符，應堪採信，而本案事證明確，被告上揭侵
    入住宅竊盜之犯行，洵堪認定，應依法論科。
二、按刑法第321 條第1項第1款之侵入住宅竊盜罪，其所謂「住
    宅」，乃指人類日常居住之場所而言，公寓亦屬之。至公寓
    樓下之「樓梯間」，雖僅供各住戶出入通行，然就公寓之整
    體而言，該樓梯間為該公寓之一部分，而與該公寓有密切不
    可分之關係，故於夜間侵入公寓樓下之樓梯間竊盜，難謂無
    同時妨害居住安全之情形，自應成立刑法第321條第1項第1
    款侵入住宅竊盜罪（最高法院76年臺上字第2972號判例意旨
    參照）。是被告擅自侵入顏志翰位在基隆市○○區○○街25
    1巷6弄31號住宅之車庫內，並自該車庫徒手開啟木門，進入
    該住宅屋廚房內，徒手竊取顏志翰所有放置在廚房內椅子上
    之小皮包1個之行為，係犯刑法第321條第1項第1款之侵入住
    宅竊盜罪。再被告上開犯罪事實之前科紀錄，有卷附臺灣高
    等法院被告前案紀錄表與臺灣基隆地方法院檢察署刑案資料
    查註紀錄表各1 份在卷可稽，是本件被告上開受有期徒刑執
    行完畢，於5 年以內再故意犯本件有期徒刑以上之罪，為累
    犯，應依刑法第47條第1 項規定，論以累犯，並加重其刑。
    玆審酌被告不思以正當工作換取財物，卻侵入他人住宅竊取
    財物，非但侵害他人之財產法益，尚且危害他人居住安寧，
    併考量其自我反省能，嚴重危害被害人居家安全，惟念其犯
    後坦認犯行，且其罹患宿疾，需要經常服用藥物，復兼衡其
    犯罪動機、手段、目的、犯後態度、竊得後所受利益、被害
    人所受損害，復斟酌被告經濟狀況不富裕、智識程度等情，
    亦有被告100年9月10日警詢筆錄在卷可佐等一切情狀（見偵
    卷第3至6頁），爰量處如主文所示之刑，用啟自新。
據上論斷，應依刑事訴訟法第273條之1第1項、第284條之1、第2
99條第1 項前段，刑法第321條第1項第1款、第47條第1項，刑法
施行法第1條之1第1項、第2項後段，判決如主文。
本案經檢察官高永棟到庭執行職務。
中    華    民    國    100   年    12    月    30    日
                      刑事第四庭法  官  施添寶
以上正本證明與原本無異。
如不服本判決應於收受送達後10日內向本院提出上訴書狀，並應
敘述具體理由；其未敘述上訴理由者，應於上訴期間屆滿後20日
內向本院補提理由書（均須按他造當事人之人數附繕本）「切勿
逕送上級法院」。告訴人或被害人如對於本判決不服者，應具備
理由請求檢察官上訴，其上訴期間之計算係以檢察官收受判決正
本之日期為準。
中    華    民    國    100   年    12    月    30    日
                                書記官  施鴻均
附錄：本案論罪科刑法條全文
中華民國刑法第321條
竊盜罪而有下列情形之一者，處六月以上、五年以下有期徒刑，
得併科新臺幣十萬元以下罰金：
一、侵入住宅或有人居住之建築物、船艦或隱匿其內而犯之者。
二、毀越門扇、牆垣或其他安全設備而犯之者。
三、攜帶兇器而犯之者。
四、結夥三人以上而犯之者。
五、乘火災、水災或其他災害之際而犯之者。
六、在車站、埠頭、航空站或其他供水、陸、空公眾運輸之舟、
    車、航空機內而犯之者。
前項之未遂犯罰之。